<?xml version='1.0' encoding='utf-8'?>
<verb default="athchóipeáil" disambig="">
  <verbalNoun default="athchóipeáil" />
  <verbalAdjective default="athchóipeáilte" />
  <tenseForm default="athchóipeáil" tense="Past" dependency="Indep" person="Base" />
  <tenseForm default="athchóipeálamar" tense="Past" dependency="Indep" person="Pl1" />
  <tenseForm default="athchóipeáladar" tense="Past" dependency="Indep" person="Pl3" />
  <tenseForm default="athchóipeáladh" tense="Past" dependency="Indep" person="Auto" />
  <tenseForm default="athchóipeáil" tense="Past" dependency="Dep" person="Base" />
  <tenseForm default="athchóipeálamar" tense="Past" dependency="Dep" person="Pl1" />
  <tenseForm default="athchóipeáladar" tense="Past" dependency="Dep" person="Pl3" />
  <tenseForm default="athchóipeáladh" tense="Past" dependency="Dep" person="Auto" />
  <tenseForm default="athchóipeáladh" tense="PastCont" dependency="Indep" person="Base" />
  <tenseForm default="athchóipeálainn" tense="PastCont" dependency="Indep" person="Sg1" />
  <tenseForm default="athchóipeáilteá" tense="PastCont" dependency="Indep" person="Sg2" />
  <tenseForm default="athchóipeálaimis" tense="PastCont" dependency="Indep" person="Pl1" />
  <tenseForm default="athchóipeálaidís" tense="PastCont" dependency="Indep" person="Pl3" />
  <tenseForm default="athchóipeáiltí" tense="PastCont" dependency="Indep" person="Auto" />
  <tenseForm default="athchóipeáladh" tense="PastCont" dependency="Dep" person="Base" />
  <tenseForm default="athchóipeálainn" tense="PastCont" dependency="Dep" person="Sg1" />
  <tenseForm default="athchóipeáilteá" tense="PastCont" dependency="Dep" person="Sg2" />
  <tenseForm default="athchóipeálaimis" tense="PastCont" dependency="Dep" person="Pl1" />
  <tenseForm default="athchóipeálaidís" tense="PastCont" dependency="Dep" person="Pl3" />
  <tenseForm default="athchóipeáiltí" tense="PastCont" dependency="Dep" person="Auto" />
  <tenseForm default="athchóipeálann" tense="PresCont" dependency="Indep" person="Base" />
  <tenseForm default="athchóipeálaim" tense="PresCont" dependency="Indep" person="Sg1" />
  <tenseForm default="athchóipeálaimid" tense="PresCont" dependency="Indep" person="Pl1" />
  <tenseForm default="athchóipeáiltear" tense="PresCont" dependency="Indep" person="Auto" />
  <tenseForm default="athchóipeálann" tense="PresCont" dependency="Dep" person="Base" />
  <tenseForm default="athchóipeálaim" tense="PresCont" dependency="Dep" person="Sg1" />
  <tenseForm default="athchóipeálaimid" tense="PresCont" dependency="Dep" person="Pl1" />
  <tenseForm default="athchóipeáiltear" tense="PresCont" dependency="Dep" person="Auto" />
  <tenseForm default="athchóipeálfaidh" tense="Fut" dependency="Indep" person="Base" />
  <tenseForm default="athchóipeálfaimid" tense="Fut" dependency="Indep" person="Pl1" />
  <tenseForm default="athchóipeálfar" tense="Fut" dependency="Indep" person="Auto" />
  <tenseForm default="athchóipeálfaidh" tense="Fut" dependency="Dep" person="Base" />
  <tenseForm default="athchóipeálfaimid" tense="Fut" dependency="Dep" person="Pl1" />
  <tenseForm default="athchóipeálfar" tense="Fut" dependency="Dep" person="Auto" />
  <tenseForm default="athchóipeálfadh" tense="Cond" dependency="Indep" person="Base" />
  <tenseForm default="athchóipeálfainn" tense="Cond" dependency="Indep" person="Sg1" />
  <tenseForm default="athchóipeálfá" tense="Cond" dependency="Indep" person="Sg2" />
  <tenseForm default="athchóipeálfaimis" tense="Cond" dependency="Indep" person="Pl1" />
  <tenseForm default="athchóipeálfaidís" tense="Cond" dependency="Indep" person="Pl3" />
  <tenseForm default="athchóipeálfaí" tense="Cond" dependency="Indep" person="Auto" />
  <tenseForm default="athchóipeálfadh" tense="Cond" dependency="Dep" person="Base" />
  <tenseForm default="athchóipeálfainn" tense="Cond" dependency="Dep" person="Sg1" />
  <tenseForm default="athchóipeálfá" tense="Cond" dependency="Dep" person="Sg2" />
  <tenseForm default="athchóipeálfaimis" tense="Cond" dependency="Dep" person="Pl1" />
  <tenseForm default="athchóipeálfaidís" tense="Cond" dependency="Dep" person="Pl3" />
  <tenseForm default="athchóipeálfaí" tense="Cond" dependency="Dep" person="Auto" />
  <moodForm default="athchóipeáladh" mood="Imper" person="Base" />
  <moodForm default="athchóipeálaim" mood="Imper" person="Sg1" />
  <moodForm default="athchóipeáil" mood="Imper" person="Sg2" />
  <moodForm default="athchóipeálaimis" mood="Imper" person="Pl1" />
  <moodForm default="athchóipeálaigí" mood="Imper" person="Pl2" />
  <moodForm default="athchóipeálaidís" mood="Imper" person="Pl3" />
  <moodForm default="athchóipeáiltear" mood="Imper" person="Auto" />
  <moodForm default="athchóipeála" mood="Subj" person="Base" />
  <moodForm default="athchóipeálaimid" mood="Subj" person="Pl1" />
  <moodForm default="athchóipeáiltear" mood="Subj" person="Auto" />
</verb>
